# 请教陈老师：有关股权划转“三去一降一补”会计处理与特殊税务处理的理解

提问人：alexwaung 时间：2018-05-28 20:08:02
陈老师您好：
学生看到您在论坛回复，母公司向全资子公司A划转持有的全资子公司B的股权，A未向母公司支付股权，应当会计处理： 借：长期股权投资-A 贷：长期股权投资-B
但是，“财会〔 2016 〕 17 号 三去一降一补”和“国家税务总局公告 2015 年第 40 号”均对上述情况的股权划转划出方的会计处理要求是：
借：资本公积（明确批复减资，则“实收资本”） 贷：长期股权投资-B
该如何理解上述规定？ 现在遇到某国有企业，母公司向全资子公司A划转全资子公司B，由于母公司资本公积不足，要求做减资，感觉这种情况非常之古怪。 看到文件也比较明确，也比较难说服客户应当按照权益易，借：长投；贷：长投的处理，想请教一下陈老师若遇到这样的情况该如何解决，万分感谢！ @chenyiwei

回答人：chenyiwei
1 、“三去一降一补”会计处理规定（财会[2016]17号文件）第一条所规范的股权无偿划转是指“在“三去一降一补”工作中，有关企业集团出于深化国企改革或去产能、调结构等原因，按照国有资产监管部门(以下简称国资监管部门)有关规定，对所属的子公司的股权进行集团之间的无偿划拨”，因此，同一集团内部，尤其是母子公司之间的划转，不适用该规定。 2 、税务规定只是税务处理的依据，不是会计处理的依据。会计处理应当以会计准则为依据。母公司向全资子公司A划转全资子公司B，相当于母公司以全资子公司B的净资产对A进行资本性投入，所以母公司个别报表层面应增加对划入方A的长期股权投资成本，这也是权益易的一般处理原则（被投资方调整权益，投资方对应调整投资成本）。由于该交易只是母公司控制范围内的资产重组，对母公司而言是从左口袋到右口袋，不具有商业实质，所以母公司个别报表层面不确认损益、资本公积或其他综合收益变动。

提问人：咸鱼来也 时间：2018-07-30 17:56:11
陈老师，您好。请教一下，对于这种母公司将子公司无偿划拨给另一家子公司的情况，接受方，即您案例里的A公司。账面长投应该如何确认？是国家税务总局公告 2015 年第 40 号第三条所述：划入方企业取得被划转股权或资产的计税基础即按照原母公司账面长投确认。还是按照同一控制下合并，按照最终控制方合并报表账面净资产份额确认呢？谢谢。

回答人：chenyiwei
对划入方而言，如果构成同一控制下合并的，则在会计上应按同一控制下合并的原则，按取得划入方净资产在最终控制方合并报表层面的账面价值作为合并成本。